【裁判字號】    98,審訴,3083
【裁判日期】    980824
【裁判案由】    毒品危害防制條例
【裁判全文】
臺灣高雄地方法院刑事判決            98年度審訴字第3083號
公  訴  人  臺灣高雄地方法院檢察署檢察官
被      告  甲○○
上列被告因毒品危害防制條例案件，經檢察官提起公訴（98年度
毒偵字第3869號），被告就被訴事實為有罪陳述，經本院告知簡
式審判程序意旨且聽取公訴人及被告之意見後，本院合議裁定由
受命法官獨任依簡式審判程序審理，判決如下：
    主  文
甲○○施用第一級毒品，累犯，處有期徒刑玖月，扣案之第一級
毒品海洛因壹包 (淨重零點陸陸公克，空包裝重零點貳貳公克)
，沒收銷燬之，注射針筒壹支及電子磅秤壹個，均沒收；又施用
第二級毒品，累犯，處有期徒刑肆月，吸食器壹個及上開電子磅
秤壹個，均沒收。應執行有期徒刑壹拾壹月，扣案之第一級毒品
海洛因壹包 (淨重零點陸陸公克，空包裝重零點貳貳公克)， 沒
收銷燬之，注射針筒壹支、電子磅秤壹個及吸食器壹個，均沒收
。
    事  實
一、甲○○前於民國92年間，因施用毒品案件，經本院以92 年
    度毒聲字第6060號裁定送觀察勒戒後，因認無繼續施用毒品
    之傾向，於92年10月23日觀察勒戒完畢出所，並經臺灣高雄
    地方法院檢察署檢察官以92年度毒偵字第5450號為不起訴處
    分確定；復因違反毒品危害防制條例案件，經本院分別以93
    年度訴字第1730號、第2888號分別判處有期徒刑7 月、3 月
    ，應執行有期徒刑9 月確定及有期徒刑9 月、5 月，應執行
    有期徒刑1 年確定；又於94年間，因竊盜案件，經本院以94
    年度簡字第2734號判處有期徒刑6 月確定；嗣該竊盜部分與
    上開應執行有期徒刑1 年部分，經更定應執行刑為有期徒刑
    1 年5 月確定，於93年12月26日入監執行，95年8 月16日假
    釋出監交付保護管束，於95年12月31日保護管束期滿，假釋
    未經撤銷視為執行完畢。詎猶不知悔改，復基於施用第一級
    毒品海洛因之犯意，先於98年6 月12日上午10時許，在停放
    於高雄市○○區○○路住處附近之車號8259-MG 號自小客車
    上，以將海洛因摻水放入針筒之方式，施用第一級毒品海洛
    因1 次；同日稍後，再基於施用第二級毒品甲基安非他命之
    犯意，在上開地點，以將甲基安非他命置於吸食器點燃產生
    煙霧之方式，施用第二級毒品甲基安非他命1 次。嗣於98年
    6 月12日下午4 時20分許，在高雄市左營區○○○路1168號
    前為警查獲，並扣得其所有之海洛因1 包 (淨重0.66公克，
    空包裝重0.22公克)及 供犯本件施用第二級毒品所用之吸食
    器1 組、供施用第一級毒品所用之注射針筒1 支及供施用第
    一、二級毒品時秤重所用之電子磅秤1 個，並經其同意採尿
    液送驗，結果呈嗎啡及甲基安非他命陽性反應。
二、案經高雄縣政府警察局鳳山分局報請臺灣高雄地方法院檢察
    署檢察官偵查起訴。
    理  由
一、本件被告甲○○所犯為死刑、無期徒刑、最輕本刑為3 年以
    上有期徒刑以外之罪，其於準備程序中就被訴事實為有罪之
    陳述，經本院告知簡式審判程序之旨，並聽取當事人意見後
    ，合議庭認宜進行簡式審判程序，爰依刑事訴訟法第273 條
    之1 第1 項規定，裁定本件由受命法官獨任進行簡式審判程
    序，合先敘明。
二、前揭事實，業據被告甲○○於偵查、本院準備程序及審理時
    坦承不諱；又其為警查獲時所採尿液經送檢驗結果，呈嗎啡
    及甲基安非他命之陽性反應，有毒品案件嫌犯尿液採集編號
    對照表及台灣科技股份有限公司濫用藥物尿液檢驗報告各1
    份在卷可稽；另扣案之白色粉末1 小包，經送鑑驗結果，含
    海洛因成分（淨重0.66公克、空包裝重0.22公克），有法務
    部調查局98年7 月9 日濫用藥物實驗室鑑定書1 紙附卷可稽
    。此外，復有第一級毒品海洛因1 包、注射針筒1 支、吸食
    器1 個、電子磅秤1 個扣案可資佐憑。被告自白與事實相符
    ，本件事證明確，被告犯行應堪認定。
三、核被告所為，係犯毒品危害防制條例第10條第1 項之施用第
    一級毒品罪及同條第2 項之施用第二級毒品罪。其持有毒品
    之低度行為，應為施用之高度行為所吸收，不另論罪。其所
    犯上開2 罪間，犯意各別，罪名互異，應分論併罰。又被告
    前因違反毒品危害防制條例案件，經本院分別以93年度訴字
    第1730號、第2888號分別判處有期徒刑7 月、3 月，應執行
    有期徒刑9 月確定及有期徒刑9 月、5 月，應執行有期徒刑
    1 年確定；又於94年間，因竊盜案件，經本院以94年度簡字
    第2734號判處有期徒刑6 月確定；嗣該竊盜部分與上開應執
    行有期徒刑1 年部分，經更定應執行刑為有期徒刑1 年5 月
    確定，於93年12月26日入監執行，95年8 月16日假釋出監交
    付保護管束，於95年12月31日保護管束期滿，假釋未經撤銷
    視為執行完畢之事實，有臺灣高等法院被告前案紀錄表1份
    在卷可查，其於上開有期徒刑執行完畢後5 年內，再犯本件
    有期徒刑之罪，均為累犯，應依刑法第47條第1 項規定，加
    重其刑。爰審酌被告前曾多次施用毒品，並經判刑執行完畢
    ，然仍未戒除毒癮，顯見其意志不堅，惟念其施用毒品之行
    為，究屬戕害自己身心，尚未危害他人，犯後坦承犯行，態
    度良好等一切情狀，量處如主文所示之刑，並定其應執行之
    刑。
四、扣案之第一級毒品海洛因1 包，應依毒品危害防制條例第18
    條第1 項前段之規定，不問屬於被告與否，沒收銷燬之；其
    包裝袋因殘留微量海洛因毒品，而無析離之實益，爰視同毒
    品整體，併依前開規定沒收銷燬之。至鑑驗耗損部分既已滅
    失，毋庸宣告沒收銷燬，併此敘明。另扣案之注射針筒1 支
    、吸食器1 個及電子磅秤1 個，均係被告所有，其中注射針
    筒及吸食器係為供本件施用毒品所用之物，而電子磅秤係為
    供每次施用第一級及第二級毒品時用來秤量重量，以免施用
    過量情事，已經被告於本院審理時陳述在卷，是該電子磅秤
    亦係為供本件施用毒品所用或預備所用之物，均依刑法第38
    條第1 項第2 款規定，宣告沒收。至於扣案之黑色手提包1
    個，則無法證明係供本件施用毒品所用之物，則不另為沒收
    之諭知。
據上論斷，應依刑事訴訟法第273 條之1 第1 項、第299 條第1
項前段，毒品危害防制條例第10條第1 項、第2 項、第18條第1
項前段，刑法第11條、第47條第1 項、第38條第1 項第2 款、第
51條第5款，判決如主文。
本案經檢察官吳美齡到庭執行職務。
中    華    民    國    98    年    8     月    24    日
                  刑事第十庭  法  官    黃蕙芳
以上正本證明與原本無異。
如不服本判決應於收受判決後10日內向本院提出上訴書狀，並應
敘述具體理由。其未敘述上訴理由者，應於上訴期間屆滿後20日
內向本院補提理由書(均須按他造當事人之人數附繕本)「切勿逕
送上級法院」。
中    華    民    國    98    年    8     月    24    日
                              書記官    黃振祐
所犯法條：
毒品危害防制條例第10條
施用第一級毒品者，處 6 月以上 5 年以下有期徒刑。
施用第二級毒品者，處 3 年以下有期徒刑。


司法院資訊處製作；財團法人民間司法改革基金會備份。
